# 债券利息收入

提问人：lxspw7 时间：2016-08-22 18:10:02
陈版及各位老师好，请教大家几个问题，公司发行债券（城投债）所支付利息全部计入开发成本（资本化）。公司将发债的闲置资金（金额较大）拆借个其他企业收取利息并开票，另一部分资金购买信托产品（持有至到期）按季收取利息，剩余部分存放银行（部分为定期存款），上述三种利息收入该怎么处理？，

回答人：chenyiwei
首先要明确该城投债是否符合认定为专门借款的条件。如果可以认定为专门借款的，则其中暂时闲置的募集资金用于短期性投资的利息收入可以冲减资本化利息。但从你说的情况看，至少用于定期存款、拟持有至到期信托产品投资的募集资金是不能认定为专门借款资金的。这部分资金对应的债券利息和投资收益都应当计入损益而不能资本化计入项目成本。